臺灣彰化地方法院刑事判決　　　　　　　96年度易字第1300號
公 訴 人　　臺灣彰化地方法院檢察署檢察官
被　　告　　乙○○
　　　　　　庚○○
上列被告等因贓物等案件，經檢察官提起公訴（96年度偵字第54
93 號、第6269號），於本院準備程序中，被告就被訴事實為有
罪之陳述，經本院合議庭裁定由法官一人依簡式審判程序審理，
並判決如下：
    主  文
乙○○犯竊盜罪，累犯，處有期徒刑參月，如易科罰金，以新臺
幣壹仟元折算壹日，減為有期徒刑壹月又拾伍日，如易科罰金，
以新臺幣壹仟元折算壹日；又犯竊盜罪，累犯，處有期徒刑參月
，如易科罰金，以新臺幣壹仟元折算壹日，減為有期徒刑壹月又
拾伍日，如易科罰金，以新臺幣壹仟元折算壹日；又犯竊盜罪，
累犯，處有期徒刑參月，如易科罰金，以新臺幣壹仟元折算壹日
，減為有期徒刑壹月又拾伍日，如易科罰金，以新臺幣壹仟元折
算壹日，應執行有期徒刑肆月，如易科罰金，以新臺幣壹仟元折
算壹日。又犯竊盜罪，累犯，處拘役拾日，如易科罰金，以新臺
幣壹仟元折算壹日，減為拘役伍日，如易科罰金，以新臺幣壹仟
元折算壹日；又犯竊盜罪，累犯，處拘役伍拾日，如易科罰金，
以新臺幣壹仟元折算壹日，應執行拘役伍拾日，如易科罰金，以
新臺幣壹仟元折算壹日。
庚○○牙保贓物，累犯，處有期徒刑參月，如易科罰金，以新臺
幣壹仟元折算壹日，減為有期徒刑壹月又拾伍日，如易科罰金，
以新臺幣壹仟元折算壹日；又牙保贓物，累犯，處有期徒刑參月
，如易科罰金，以新臺幣壹仟元折算壹日，減為有期徒刑壹月又
拾伍日，如易科罰金，以新臺幣壹仟元折算壹日；又牙保贓物，
累犯，處有期徒刑參月，如易科罰金，以新臺幣壹仟元折算壹日
，減為有期徒刑壹月又拾伍日，如易科罰金，以新臺幣壹仟元折
算壹日，應執行有期徒刑肆月，如易科罰金，以新臺幣壹仟元折
算壹日。
    事  實
一、乙○○前於民國九十三年間，因連續施用第二級毒品案件，
    經臺灣花蓮地方法院判處有期徒刑六月，如易科罰金，以銀
    元三百元折算一日確定；於九十四年間，因共同連續竊盜案
    件，經臺灣花蓮地方法院判處有期徒刑九月，上訴後，經臺
    灣高等法院花蓮分院駁回上訴確定在案；因連續施用第二級
    毒品案件，經臺灣花蓮地方法院判處有期徒刑十一月確定，
    上開分別確定之二罪，嗣經合併定其應執行刑為有期徒刑一
    年六月確定，經送監接續執行，於九十五年一月三十日縮刑
    期滿執行完畢。竟仍不知悔改，意圖為自己不法之所有，先
    後為下列竊盜犯行：
（一）於九十六年三月三日某時，侵入己○○位在彰化縣大村鄉
      ○○村○○路三三六巷一三一號住宅（侵入住宅部分，未
      據告訴），徒手竊取己○○所有之ＳＯＮＹＥＲＩＣＳＳ
      ＯＮ牌、Ｋ六００Ｉ型行動電話一支。
（二）於九十六年三月二十四日前某日，侵入余佩琳所有，當時
      租與戊○○之位在彰化縣員林鎮○○里○○街四之三號三
      樓小套房（侵入住宅部分未據告訴），徒手竊取戊○○所
      有之ＮＯＫＩＡ牌、六三００型行動電話一支。
（三）於九十六年四月五日某時，侵入甲○○位在彰化縣員林鎮
      南平里南平巷十四之二號住處（侵入住宅部分，未據告訴
      ），徒手竊取甲○○所有之ＭＯＴＯＲＯＬＬＡ牌、Ｖ—
      三Ｘ型行動電話一支。
（四）於九十六年四月二十二日十九時許，在丁○○所經營，位
      在彰化縣員林鎮○○里○○路○段九十七巷十一號之「統
      一超商品客門市」內，徒手竊取擺放於置物架上之蓋奇巧
      克力棒一條。
（五）於九十六年五月十一日十時三十分許，在彰化縣員林鎮○○○街一二二號「育光托兒所」後方空地上，竊取「育光
      托兒所」所有之不鏽鋼網十五片。
二、庚○○前於九十四年間，因連續施用第二級毒品案件，經本
    院判處有期徒刑六月，如易科罰金，以銀元三百元折算一日
    確定，經送監執行，於九十五年一月十八日縮刑期滿執行完
    畢，竟仍不知悔改，預見乙○○所交付之上開犯罪事實欄第
    一項（一）、（二）、（三）所載行動電話係來路不明之贓
    物，仍基於牙保贓物之不確定故意，先後為下列牙保贓物犯
    行：
（一）於九十六年三月四日，受乙○○之託，將乙○○所交付之
      上開犯罪事實欄第一項（一）之ＳＯＮＹＥＲＩＣＳＳＯ
      Ｎ牌Ｋ六００Ｉ型行動電話一支，以新臺幣（下同）一千
      五百元之代價，賣給彰化縣員林鎮○○里○○路三十號之
      「飛鵬通訊廣場」，賣得款項則交予乙○○。
（二）於九十六年三月二十四日，受乙○○之託，與乙○○同至
      陳春華所經營，位在彰化縣員林鎮○○街五十五號之「愛
      迪生通訊器材行」，以自己名義將乙○○所交付之上開犯
      罪事實欄第一項（二）之ＮＯＫＩＡ牌、二六００型行動
      電話一支，以三百元之代價售出，賣得款項則交予乙○○
      。
（三）於九十六年四月六日，將乙○○所交付之上開犯罪事實欄
      第一項（三）之ＭＯＴＯＲＯＬＬＡ牌、Ｖ—三Ｘ型行動
      電話一支，以三千三百元之代價，賣給彰化縣社頭鄉○○○路四四七號之「亞太行動」，賣得款項則交予乙○○。
三、嗣乙○○於犯罪未發覺前，主動向彰化縣警察局員林分局坦
    承上開犯罪事實欄第一項（四）（五）所載犯行，自首而受
    裁判，並經警循線追查，始知悉上情。
四、案經彰化縣警察局員林分局報告臺灣彰化地方法院檢察署檢
    察官偵查起訴。
    理  由
一、證據名稱：
    （一）證人己○○、甲○○、丁○○、丙○○於警詢中之證
          述。
    （二）證人陳春華、蕭坤哲、余珮琳於偵查中之證述。
    （三）「飛鵬通訊廣場」手機物件讓渡單、手機資源回收契
          約書二份。
    （四）證人丙○○出具之贓物認領保管單。
    （五）車籍查詢—基本資料詳細畫面。
    （六）通聯調閱查詢單。
    （七）房屋租賃契約書。
    （八）照片九張。
    （九）被告自白。
二、應適用之法條：刑事訴訟法第二百七十三條之一第一項、第
    二百九十九條第一項前段、第三百十條之二、第四百五十四
    條第一項，刑法第三百二十條第一項、第三百四十九條第二
    項、第四十七條第一項、第六十二條前段、第五十一條第五
    款、第六款、第四十一條第一項前段、第二項，中華民國九
    十六年罪犯減刑條例第二條第一項第三款、第七條、第九條
    。
三、如不服本判決，自本判決送達之日起十日內，得提起上訴。
中　　華　　民　　國　　96　　年　　10　　月　　15　　日
                  刑事第七庭          法  官   王昌鑫
以上正本證明與原本無異。
如不服本判決，應於判決送達後10日內，向本院提出上訴書狀，
上訴書狀應「敘述具體上訴理由」，並按他造當事人之人數附繕
本。「切勿逕送上級法院」。
告訴人或被害人對於判決如有不服具備理由請求檢察官上訴者，
其上訴期間之計算係以檢察官收受判決正本之日期為準。
中　　華　　民　　國　　96　　年　　10　　月　　16　　日
                                      書記官  陳文俊
附錄本案論罪科刑法條全文：
中華民國刑法第320條
（普通竊盜罪、竊佔罪）
意圖為自己或第三人不法之所有，而竊取他人之動產者，為竊盜
罪，處 5 年以下有期徒刑、拘役或 5 百元以下罰金。
意圖為自己或第三人不法之利益，而竊佔他人之不動產者，依前
項之規定處斷。
前二項之未遂犯罰之。
中華民國刑法第349條
（普通贓物罪）
收受贓物者，處 3 年以下有期徒刑、拘役或 5 百元以下罰金。
搬運、寄藏、故買贓物或為牙保者，處 5 年以下有期徒刑、拘役
或科或併科 1 千元以下罰金。
因贓物變得之財物，以贓物論。
